臺灣雲林地方法院刑事判決　　　　　　　100年度訴字第957號
公　訴　人　臺灣雲林地方法院檢察署檢察官
被　　　告　陳正國
上列被告因違反毒品危害防制條例案件，經檢察官提起公訴（10
0 年度撤緩毒偵字第108 、109 號），被告於準備程序中對被訴
之事實為有罪之陳述，經法官告知簡式審判程序意旨，並聽取當
事人之意見後，經本院合議庭裁定由受命法官獨任行簡式審判程
序，判決如下：
    主    文
陳正國施用第一級毒品，累犯，處有期徒刑柒月。
    事實及理由
一、犯罪事實
    陳正國前於民國92年間，因施用毒品案件，經本院以92年度
    毒聲字第759 號裁定送觀察、勒戒後，認無繼續施用毒品之
    傾向，於93年3 月17日釋放出所執行完畢，嗣經臺灣雲林地
    方法院檢察署檢察官以93年度毒偵緝字第14號為不起訴處分
    確定；復於95年間，再犯施用毒品案件，經本院以95年度訴
    字第156 號判決判處有期徒刑7 月確定；又於94年間，因竊
    盜案件，經臺灣桃園地方法院以95年度簡字第83號判決判處
    有期徒刑5 月確定，上揭2 罪嗣由本院以95年度聲字第984
    號裁定定應執行刑為有期徒刑11月確定，甫於96年5 月16日
    縮刑期滿執行完畢。詎陳正國仍不知悔改，復基於施用第一
    級毒品海洛因之犯意，於98年7 月28日上午11、12時許，在
    其位於雲林縣元長鄉○○村○○路5 之1 號住處內，以將海
    洛因摻水置入針筒內，注射身體血管之方式，施用第一級毒
    品海洛因1 次。嗣為警於98年7 月31日採尿送驗，結果呈嗎
    啡陽性反應，而查獲上情。
二、認定犯罪事實所憑之證據及理由
(一)、本案被告陳正國所犯之罪，係死刑、無期徒刑、最輕本刑為
    3 年以上有期徒刑以外之罪，其於準備程序就前揭被訴事實
    為有罪之陳述，經受命法官告知簡式審判程序之旨，並聽取
    其與公訴人之意見後，本院合議庭裁定，依刑事訴訟法第27
    3 條之1 規定，由受命法官獨任進行簡式審判程序，是本案
    之證據調查，依刑事訴訟法第273 條之2 規定，不受同法第
    159 條第1 項、第161 條之2 、第161 條之3 、第163 條之
    1 及第164 條至第170 條規定之限制，合先敘明。
(二)、被告對上開犯罪事實，業於本院審理坦承不諱，並有臺灣檢
    驗科技股份有限公司98年8 月13日報告編號KＺ000000000000
    號濫用藥物尿液檢驗報告１紙、雲林縣警察局臺西分局毒品
    犯罪嫌疑人尿液採驗作業管制紀錄表１紙、臺灣雲林地方法
    院檢察署刑案資料查註紀錄表、全國施用毒品案件紀錄表及
    矯正簡表在卷足參，可認被告自白與事實相符。本件事證既
    明，被告犯行洵堪認定，應依法論科。
三、論罪科刑之理由
(一)、核被告所為，係犯毒品危害防制條例第10條第1 項之施用第
    一級毒品罪。其施用前之非法持有海洛因之行為，為施用毒
    品之低度行為，應為施用毒品之高度行為所吸收，不另論罪
    。被告前有如前揭犯罪事實欄所載論罪科刑及執行完畢之紀
    錄，有臺灣高等法院被告前案紀錄表可稽，其受有期徒刑執
    行完畢，於5 年以內故意再犯本件最重本刑為有期徒刑以上
    之罪，為累犯，應依刑法第47條第1 項規定，加重其刑。
(二)、爰審酌：被告甫因於100 年5 月29日施用毒品經本院以100
    年度訴字第666 號判決判處有期徒刑8 月確定，此有臺灣高
    等法院被告前案紀錄表在卷足參，而本案案發之時為98年間
    ，則被告至少在這兩年間仍受到毒品之誘惑，終不免沈溺其
    中，是除了前開8 個月徒刑待執行外，被告也枉顧本案最初
    檢察官給予緩起訴之寬典，面臨撤銷緩起訴後判刑之窘境，
    以被告自承從事蒜頭批發工作，年收入有時可達百萬，足見
    事業有成，而其育有兩子，配偶亦能照顧家中老小，家庭功
    能堪認健全，但現在家中將因被告面臨刑責，兩子要委由父
    母協助照顧，蒜頭生意亦暫時停歇，本來家中平靜之生活生
    有波瀾，被告應體認為毒品付出之代價匪淺，只有徹底戒除
    毒隱才能使家庭關係穩固、環境健全，況被告經本院質之小
    孩是否知道此吸毒惡習，被告陳稱：不敢讓他們知道等語在
    卷（見本院卷第22頁），足見被告心底明白此種惡習會使自
    己一再沈淪，殘害身心甚鉅，才會不願使二子知曉，然被告
    之二子年紀各為13歲、12歲，漸漸不再係懵懂無知之年紀，
    被告如再不振作，如何成為小孩之榜樣，並以身作則引導小
    孩成長，此為一父親當然之責任，被告須勇於承擔，砥礪自
    新，不可再對毒品生有妄想為是，佐以被告自承有服用美沙
    東治療，堪信被告正努力要讓自己脫離毒品桎梏及其他一切
    情狀，是本院認為量處如主文所示之刑，已足以促使被告警
    惕改過。
四、應適用之法律
(一)、刑事訴訟法第273 條之1 第1 項、第299 條第1 項前段。
(二)、毒品危害防制條例第10條第1 項。
(三)、刑法第11條前段、第47條第1 項。
本案經檢察官楊順淑到庭執行職務。
中    華    民    國  100     年    11    月    29    日
                  刑事第七庭  法  官  王子榮
以上正本證明與原本無異。
如不服本判決應於收受送達後10日內向本院提出上訴書狀，並應
敘述具體理由；其未敘述上訴理由者，應於上訴期間屆滿後20日
內向本院補提理由書（均須按他造當事人之人數附繕本）「切勿
逕送上級法院」。
                              書記官  陳俊偉
中    華    民    國   100    年    11    月    29    日
附錄本判決論罪科刑法條全文：
毒品危害防制條例第10條
施用第一級毒品者，處6 月以上5 年以下有期徒刑。
施用第二級毒品者，處3 年以下有期徒刑。